【裁判字號】    90,易,1727
【裁判日期】    900621
【裁判案由】    違反著作權法
【裁判全文】
臺灣高雄地方法院刑事判決                          九十年度易字第一七二七號
    公  訴  人  臺灣高雄地方法院檢察署檢察官
    被      告  乙○○
右列被告因違反著作權法案件，經檢察官提起公訴（九十年度偵字第五九０一、七四
六五號），本院判決如左：
    主  文
乙○○共同連續以明知為侵害著作權之物，意圖營利而交付之方法侵害他人之著作權
，處有期徒刑參月，如易科罰金，以參佰元折算壹日。緩刑參年。
扣案之「浩劫重生」、「阿虎」、「人魔」、「天人交戰」、「大開殺戒」盜版影音
光碟共貳拾貳片及如附表所示之盜版影音光碟片共壹佰伍拾肆片均沒收。
    事  實
一、乙○○明知綽號「豐仔」之不詳年籍、姓名成年男子所有之詳細數量不明之影音
    光碟及片名「浩劫重生」、「阿虎」、「人魔」、「天人交戰」、「大開殺戒」
    之影音光碟片，為未經甲○國際多媒體股份有限公司（下稱甲○公司）授權；如
    附表所示之影音光碟，為未經美商迪士尼企業股份有限公司（下稱迪士尼公司）
    、美商時代華納娛樂公司（下稱華納公司）、美商廿世紀福斯影片股份有限公司
    （下稱福斯公司）、美商美國環球影片股份有限公司（下稱環球公司）、美商哥
    倫比亞股份有限公司（下稱哥倫比雅公司）、美商新線製作股份有限公司（下稱
    新線公司）、美商米高梅影片股份有限公司（下稱米高梅公司）、美商派拉蒙影
    片股份有限公司（下稱派拉蒙公司）授權，而擅自重製上開公司享有著作權之影
    音著作，竟與「豐仔」基於意圖營利之概括犯意聯絡，以每日新台幣（下同）一
    千元之代價，受僱於「豐仔」，自九十年三月二十日晚間六、七時許，由「豐仔
    」提供盜版影音光碟片，乙○○則負責在高雄市○○區○○路瑞豐夜市場擺設攤
    位，而以每片一百元之價格將盜版影音光碟片販賣交付予不特定之人牟利多次。
    嗣於同年月二十一日日零時五十分許，在高雄市○○區○○路夜市攤位為警當場
    查獲，並扣得「浩劫重生」、「阿虎」、「人魔」、「天人交戰」、「大開殺戒
    」盜版影音光碟共二十二片及如附表所示之盜版影音光碟片共一百五十四片。
二、案經甲○公司、迪士尼公司、華納公司、福斯公司、環球公司、哥倫比亞公司、
    新線公司、派拉蒙公司、米高梅公司訴由內政部警政署保安警察第二總隊第五大
    隊移送臺灣高雄地方法院檢察署檢察官偵查起訴。
    理  由
一、訊據被告乙○○對於右揭犯罪事實，除受僱一日之代價辯稱為五百元外，餘均坦
    承不諱，核與告訴代理人丙○○、丁○○指訴之情節相符，並有「浩劫重生」、
    「阿虎」、「人魔」、「天人交戰」、「大開殺戒」盜版影音光碟二十二片及如
    附表所示盜版影音光碟片一百五十四片扣案及上開影音著作權權利證明文件資料
    附卷可稽，被告受僱一日之代價確為一千元，已迭據被告在警訊時及偵查中供明
    ，其事後辯稱僅五百元，顯為避就之詞，不足採信。是被告自白與事實相符，本
    件事證明確，被告犯行洵堪認定。
二、核被告所為係犯著作權法第九十三條第三款、第八十七條第二款之明知為侵害著
    作權之物意圖營利而交付罪。其與綽號「豐仔」者間，就上開犯行有犯意聯絡及
    行為分擔，為共同正犯。又被告以一行為同時侵害甲○公司、迪士尼公司、華納
    公司、福斯公司、環球公司、哥倫比亞公司、新線公司、派拉蒙公司、米高梅公
    司之著作財產權，為想像競合犯，應依刑法第五十五條前段從一重處斷。再被告
    先後多次犯行，時間緊接，方法相同，觸犯構成要件相同之罪名，顯係基於概括
    犯意為之，為連續犯，應依刑法第五十六條規定論以一罪。審酌被告貪圖個人不
    法利益，侵害他人智慧財產權，行為殊不足取，致告訴人等辛苦創作，遭受重大
    打擊，使社會、一般國民同因其侵害智慧財產權行為，付出相當代價，惟念其前
    尚無經受有期徒刑宣告之犯罪前科，素行尚可，有臺灣高等法院被告全國前案紀
    錄表一份在卷可按，又僅受僱於人，所得不多，犯罪時間僅數小時，所生實害尚
    非重大，犯後坦承犯行，態度良好等一切情狀，爰酌情量處如主文所示之刑，並
    諭知易科罰金之折算標準。又被告前未曾受有期徒刑以上刑之宣告，有前開臺灣
    高等法院被告全國前案紀錄表一份在卷可按，且其犯後坦承犯行已有悔意，經本
    件偵審程序及科刑宣告之教訓，當知所警惕，信無再犯之虞，本院認所宣告之刑
    以暫不執行為適當，爰併諭知緩刑三年，以啟自新。扣案之「浩劫重生」、「阿
    虎」、「人魔」、「天人交戰」、「大開殺戒」盜版影音光碟共二十二片及如附
    表所示之盜版影音光碟片共一百五十四片，均為供犯罪所用之物，且為共犯「豐
    仔」所有，業據被告供明在卷，爰併依刑法第三十八條第一項第二款規定宣告沒
    收。
據上論斷，應依刑事訴訟法第二百九十九條第一項前段，著作權第八十七條第二款、
第九十三條第三款，刑法第十一條前段、第二十八條、第五十六條、第五十五條、第
四十一條第一項、第七十四條第一款、第三十八條第一項第二款，罰金罰鍰提高標準
條例第二條，判決如主文。
中      華      民      國      九十      年      六    月    二十一    日
                                  臺灣高雄地方法院刑事第一庭
                                      法  官  林  水  城
右正本證明與原本無異。
如不服本判決，應於判決送達後十日內，向本院提出上訴狀。
                                      書記官  蔡  燦  彬
中      華      民      國      九十      年      六    月    二十二    日
附錄法條：
著作權法第八十七條第二款：
  有左列情形之一者，視為侵害著作權或製版權：
  二、明知為侵害著作權或製版權之物，而散布或意圖散布而陳列或持有或意圖營利
      而交付者。
著作權法第九十三條第三款：
  有左列情形之一者，處二年以下有期徒刑，得併科新臺幣十萬元以下罰金：
  三、以第八十七條各款方法之一侵害他人之著作權者。


司法院資訊處製作；財團法人民間司法改革基金會備份。
